高等法院刑事判決
110年度上訴字第2119號
上  訴  人  
即  被  告  陳志成


指定辯護人  本院公設辯護人戴遐齡
上列上訴人即被告因違反槍砲彈藥刀械管制條例案件，不服臺灣
基隆地方法院110年度訴字第28號，中華民國110年3月23日第一
審判決（起訴案號：臺灣基隆地方檢察署109年度偵字第5802號
），提起上訴，本院判決如下：
    主  文
原判決撤銷。
陳志成未經許可，寄藏非制式手槍，累犯，處有期徒刑參年陸月
，併科罰金新臺幣貳萬元，罰金如易服勞役，以新臺幣壹仟元折
算壹日。扣案之非制式手槍壹支（含彈匣壹個，槍枝管制編號：
0000000000號）沒收。
    事  實
一、陳志成明知可發射子彈具殺傷力之非制式手槍為槍砲彈藥刀
    械管制條例所列管之物，未經主管機關許可，不得持有、寄
    藏，竟仍基於寄藏非制式手槍之犯意，於民國109年9月30日
    19時許，在其位於新北市○○區○○○○路000號住處，受某不詳
    姓名年籍友人委託，代為保管由仿手槍外型製造，組裝已貫
    通之金屬槍管而成，可發射子彈具有殺傷力之非制式手槍1
    支（含彈匣1個，槍枝管制編號：0000000000號，下稱「本
    案手槍」），並於收寄後，藏放在其住處旁邊山上某處。其
    後，該不詳友人於109年10月4日向陳志成表示欲取回本案手
    槍，陳志成乃取出該槍枝，並置於其所駕駛號牌9326-A2號
    自用小貨車（下稱「本案貨車」）內，欲駕車交還該手槍，
    惟該友人因故未取回，該手槍乃繼續放於貨車上。嗣陳志成
    於同（4）日18時50分許，駕駛本案貨車返回住處，於行經
    新北市○○區○○○○路000號附近，適遇警方在該處盤查，陳志
    成見狀，因畏懼警方攔查，隨即下車並將內裝本案手槍之紫
    色布袋1個丟棄在旁邊草叢後，準備離去現場時，因警員見
    其行跡可疑（但尚不知前揭紫色布袋係內裝本案手槍，尚未
    查悉陳志成寄藏及持有本案手槍之犯行），遂趨前攔阻詢問
    ，被告自忖法網難逃，遂在上開寄藏及持有本案手槍之犯行
    尚未被有偵查犯罪職權之機關或公務員發覺前，主動向現場
    警員供承其所丟棄之前揭紫色布袋係內裝本案手槍1枝，並
    帶同警員至前揭丟棄地點檢視該紫色布袋，自首並報繳其寄
    藏之本案全部槍枝而接受裁判，經警方查扣該槍枝而查悉上
    情。
二、案經新北市政府警察局瑞芳分局（下稱「瑞芳分局」）報告
    臺灣基隆地方檢察署檢察官偵查起訴。
    理    由
一、按被告以外之人於審判外之陳述，雖不符刑事訴訟法第159
    條之1至第159 條之4之規定，而經當事人於審判程序同意作
    為證據，法院審酌該言詞陳述或書面陳述作成時之情況，認
    為適當者，亦得為證據。當事人、代理人或辯護人於法院調
    查證據時，知有第159條第1項不得為證據之情形，而未於言
    詞辯論終結前聲明異議者，視為有前項之同意，刑事訴訟法
    第159條之5定有明文。查本判決所引用之供述證據，檢察官
    、被告陳志成及其辯護人於本院準備程序及審判期日對於證
    據能力均不爭執，且迄至言詞辯論終結前均未聲明異議，本
    院審酌上開證據資料製作時之情況，並無違法、不當或不宜
    作為證據之情事，亦無證據證明係公務員違背法定程序所取
    得，是認為以之作為證據應屬適當。另本判決引用之非供述
    證據，亦經本院依法踐行調查證據程序，檢察官、被告及其
    辯護人均不爭執各該證據之證據能力，且亦查無依法應排除
    其證據能力之情形，是後述所引用證據資料均有證據能力。
二、訊據被告對於前揭犯罪事實，於警詢、偵訊、原審及本院審
    理時均坦承不諱在卷，復有現場監視器攝得畫面翻拍照片、
    查獲照片在卷（見偵查卷第41至43頁）及扣案之本案手槍1
    支（含彈匣1個）可證。且本案手槍經送請內政部警政署刑
    事警察局以檢視法、性能檢驗法、試射法鑑定結果，認送鑑
    手槍1支（槍枝管制編號：0000000000號）係非制式手槍，
    由仿手槍外型製造之槍枝，組裝已貫通之金屬槍管而成，擊
    發功能正常，可供擊發適用子彈使用，具殺傷力等情，有該
    局109年11月16日刑鑑字第1098009519號鑑定書在卷可稽（
    見偵查卷第111至112頁），足認被告寄藏之本案手槍具有殺
    傷力。被告前揭任意性自白與事實相符，堪以採認。本案事
    證明確，被告犯行洵堪認定，應依法論科。
三、論罪、減刑之說明：
  ㈠按槍砲彈藥刀械管制條例係將「持有」與「寄藏」為分別之
    處罰規定，而寄藏與持有均係將物置於自己實力支配之下，
    僅寄藏必先有他人之持有行為，而後始為之受「寄」代「藏
    」而已。故寄藏之受人委託代為保管，其保管之本身，亦屬
    持有。不過，此之持有係受寄之當然結果，故僅就寄藏行為
    為包括之評價，不應另就持有行為予以論罪。又寄藏與持有
    之界定，應以實力支配係為他人或為自己而占有管領為判別
    準據（最高法院74年台上字第3400號、102年度台上字第439
    8號判決意旨參照）。是核被告所為，係犯槍砲彈藥刀械管
    制條例第7條第4項之未經許可，寄藏非制式手槍罪。公訴意
    旨原雖認被告本案所為，係涉犯槍砲彈藥刀械管制條例第8
    條第4項之未經許可，寄藏具有殺傷力之槍枝罪嫌，然「鑒
    於現行查獲具殺傷力之違法槍枝，多屬非制式槍枝，可遠距
    離致人死傷，且殺傷力不亞於制式槍枝，對人民生命、身體
    、自由及財產法益之危害，實與制式槍枝無異；另因非制式
    槍枝之取得成本遠低於購買制式槍枝，且製造技術門檻不高
    、網路取得改造資訊容易，導致非制式槍枝氾濫情形嚴重，
    若區分制式與否而分別適用第7條或第8條處罰，將使不法分
    子傾向使用非制式槍砲從事不法行為，以規避第7條較重之
    刑責，無異加深不法分子大量使用非制式槍砲之誘因，爰為
    有效遏止持非制式槍砲進行犯罪情形，非制式槍砲與制式槍
    砲罪責確有一致之必要」，為使違法槍砲之管制作為更臻嚴
    密，並遏阻非制式槍砲氾濫情形，以確保人民之生命、身體
    、自由及財產安全，依槍砲彈藥刀械管制條例於109年6月10
    日修正（於109年6月10日公布，同年月12日生效施行）第4
    條第1項第1款之槍砲定義，係使特定類型槍砲之管制範圍明
    確及於所有具殺傷力之制式及非制式槍砲，且有違法製造等
    行為，不論標的為制式或非制式槍砲，皆應依特定類型管制
    槍砲之處罰規定進行追訴。因此，被告雖寄藏非制式手槍，
    仍應依修正後現行槍砲彈藥刀械管制條例第7條第4項之規定
    論處，且公訴檢察官就本案起訴事實，業於不變更基本社會
    事實之情況下，將起訴法條更正為槍砲彈藥刀械管制條例第
    7條第4項（見原審卷第87頁所附110年度蒞字第110號補充理
    由書所載），本諸檢察一體原則，本件自應以公訴檢察官更
    正後所指訴之被告所犯法條為據，而無庸變更起訴法條。又
    依前揭說明，關於被告寄藏本案手槍之行為，自無庸另論以
    持有非制式手槍之罪，併此敘明。
　㈡次按未經許可持有槍枝、子彈，其持有之繼續為行為之繼續
    ，亦即一經持有該槍、彈，罪即成立，至其持有行為終了時
    均論為一罪，不得割裂。則包括持有之寄藏該槍、彈行為，
    自亦為行為之繼續，其犯罪之完結須繼續至寄藏行為終了時
    為止，均只論為一罪（最高法院100年度台上字第6021號判
    決要旨參照）。是被告自109年9月30日19時許起至109年10
    月4日18時50分許為警查獲時止，繼續寄藏本案手槍之行為
    ，核屬繼續犯，僅論以一罪。
　㈢又按刑法第47條第1項關於累犯加重之規定，係不分情節，基
    於累犯者有其特別惡性及對刑罰反應力薄弱等立法理由，一
    律加重最低本刑，於不符合刑法第59條所定要件之情形下，
    致生行為人所受之刑罰超過其所應負擔罪責之個案，其人身
    自由因此遭受過苛之侵害部分，對人民受憲法第8條保障之
    人身自由所為限制，不符憲法罪刑相當原則，牴觸憲法第23
    條比例原則。於此範圍內，有關機關應自本解釋公布之日起
    2 年內，依本解釋意旨修正之。於修正前，為避免發生上述
    罪刑不相當之情形，法院就該個案應依本解釋意旨，裁量是
    否加重最低本刑（司法院釋字第775號解釋意旨參照）。查
    被告前因①施用第一級毒品案件，經原審以104年度訴字第51
    9號判決處有期徒刑7月確定；②施用第一、二級毒品案件，
    經原審以105年度基簡字第569號判決各處有期徒刑5月、2月
    ，應執行有期徒刑6月確定；③竊盜案件，經原審以105年度
    易字第510號判決處有期徒刑7月確定。前揭②、③所示各罪，
    嗣經原審以105年度聲字第1192號裁定應執行有期徒刑11月
    確定，並與①所示罪刑接續執行，於106年4月28日縮短刑期
    假釋出監並付保護管束，於106年7月22日保護管束期滿而未
    經撤銷假釋，其未執行之刑以已執行論而執行完畢等情，有
    本院被告前案紀錄表在卷可稽。被告於前揭有期徒刑執行完
    畢後5年內，故意再犯本件有期徒刑以上之罪，為累犯，參
    酌前揭司法院大法官釋字第775號解釋意旨，審酌被告構成
    累犯之前案雖屬施用第一、二級毒品與竊盜罪，而非與本案
    相同或類似之罪名，然其迭經判處徒刑並執行完畢，理應產
    生警惕作用，並因此自我控管，竟又犯較前案罪質更重之本
    案寄藏非制式手槍罪，足見其有一定特別之惡性，對於刑罰
    之反應力顯然薄弱，而有延長矯正期間，以助重返社會，並
    兼顧社會防衛之需，且就其所犯之罪之最低本刑予以加重，
    尚不致使其所受之刑罰超過其所應負擔之罪責，而造成對其
    人身自由過苛之侵害，經核仍有加重其法定最低本刑之必要
    ，應依刑法第47條第1項規定，加重其刑。
　㈣按刑法第62條規定，對於未發覺之罪自首而受裁判者，減輕
    其刑。但有特別規定者，依其規定。槍砲彈藥刀械管制條例
    第18條第1項前段規定，犯本條例之罪自首，並報繳其持有
    之全部槍砲、彈藥、刀械者，減輕或免除其刑。槍砲彈藥刀
    械管制條例既為刑法之特別法，該條例第18條第1項前段規
    定，即為刑法第62條但書所示之特別規定，自應優先適用。
    是若被告不僅自首，並有報繳其持有全部槍砲、彈藥或刀械
    ，或指明槍械地點，或偕同警方取出之行為，即應符合槍砲
    彈藥刀械管制條例第18條第1項前段之減、免其刑要件，應
    依前揭規定，減、免其刑（最高法院110年度台上字第5477
    號判決意旨參照）。又按刑法上所謂自首，乃犯人在犯罪未
    發覺前，向該管公務員自行申告犯罪事實而受裁判之謂。所
    謂「發覺」，固非以有偵查犯罪權限之機關或人員確知其人
    犯罪無誤為必要，而於對其發生嫌疑時，即得謂為已發覺，
    但此項對犯人之嫌疑，仍須有確切之根據得合理之可疑者，
    始足當之，若單純主觀上之懷疑，要不得謂已發生嫌疑。至
    如何判斷「有確切之根據得合理之可疑」與「單純主觀上之
    懷疑」，主要區別在於有偵查犯罪權限之機關或人員能否依
    憑現有尤其是客觀性之證據，在行為人與具體案件之間建立
    直接、明確及緊密之關聯，使行為人犯案之可能性提高至被
    確定為「犯罪嫌疑人」之程度。換言之，有偵查犯罪權限之
    機關或人員尚未發現犯罪之任何線索或證據，僅憑其工作經
    驗或蛛絲馬跡（如見行為人有不正常神態、舉止等）等情況
    直覺判斷行為人可能存在違法行為，即行為人之可疑非具體
    且無客觀依據，無從與具體犯罪案件聯繫；或於犯罪發生後
    ，前揭有偵查犯罪權限機關或人員雖根據已掌握之線索發現
    行為人之表現或反應異常，引人疑竇，惟尚不足通過現有證
    據確定其為犯罪嫌疑人，即對行為人可疑雖已有一定之針對
    性或能與具體案件聯繫，惟此關聯仍不夠明確，尚未達到將
    行為人鎖定為犯罪嫌疑人並進而採取必要作為或強制處分之
    程度。此時，上開2種情況仍僅止於「單純主觀上之懷疑」
    ，尚不得謂為「已發覺」。反之，倘有偵查犯罪權限之機關
    或人員由各方尋得之現場跡證（如贓物、作案工具、血跡等
    檢體）、目擊證人等客觀性證據，已可直接指向特定行為人
    犯案，足以構建其與具體案件間直接、明確及緊密之關聯，
    使行為人具有較其他排查對象具有更高之作案嫌疑，此時即
    可認「有確切之根據得合理之可疑」將行為人提昇為「犯罪
    嫌疑人」，即應認其犯罪已被「發覺」（最高法院108年度
    台上字第3146號判決意旨參照）。又刑法之自首，乃為使犯
    罪事實易於發覺並節省訴訟資源，如犯罪之人在犯罪未發覺
    前，向該管公務員表明其犯罪事實，而接受裁判時，即構成
    得減輕其刑條件，至於自首之犯人是否真心悔悟，與自首減
    刑條件之構成無關，何況犯罪之人往往自忖法網難逃，自首
    以邀減刑者，比比皆是（最高法院98年度台上字第2371號判
    決意旨參照）。經查，依卷附瑞芳分局解送人犯報告書及被
    告偵訊筆錄所載（見偵查卷第3至4頁、第95至96頁）可知，
    被告於前揭時、地，見警方在該處盤查，乃下車將裝有本案
    手槍之紫色布袋1個丟棄在旁邊草叢，並準備離去時，雖因
    警員見其行跡可疑而趨前攔阻，惟此時警員尚不知該紫色布
    袋內裝有本案手槍，尚未查悉被告寄藏本案手槍之犯行，而
    被告於警員攔阻詢問後，即主動向警員坦承其所丟棄之紫色
    布袋內裝有本案手槍1枝，並帶同警員至前揭丟棄地點檢視
    該紫色布袋，警方因此查扣本案手槍而查悉被告寄藏該手槍
    之犯行。是本案警員在前揭時、地，見被告丟棄紫色布袋時
    ，固懷疑該布袋內裝有違禁品，然依卷附查獲照片所示（見
    偵查卷第43頁），該紫色布袋之材質並不透明，袋面亦無孔
    洞，若未開啟袋口，僅由外觀判斷，顯然無法知悉袋內究係
    裝放何等物品，則警員對被告本案犯罪之可疑自尚非具體，
    亦無客觀依據而得與具體犯罪案件聯繫，尚不得謂為「已發
    覺」；於此情形，被告經警員詢問後，即主動向警員坦承所
    丟棄之物品乃其寄藏持有之本案手槍，並帶同警員至丟棄地
    點檢視該紫色布袋而查扣本案手槍，堪認被告係在其寄藏本
    案手槍之犯行尚未被有偵查犯罪職權之機關或公務員發覺前
    ，即向警員坦承上開犯行並報繳其寄藏之本案全部槍枝而接
    受裁判，則依前揭說明，應認被告不僅符合刑法第62條所規
    定自首之要件，且有報繳其持有全部槍砲即本案手槍，並偕
    同警方取出本案手槍之行為，應符合槍砲彈藥刀械管制條例
    第18條第1項前段之要件，應依該條項規定，減輕或免除其
    刑。經審酌被告係因駕駛本案貨車行經警方盤查地點，經警
    員攔查，自忖法網難逃，在不得已之情形下始自首並報繳本
    案手槍，是依其自首情節觀之，僅應減輕，而不應免除其刑
    ，爰依槍砲彈藥刀械管制條例第18條第1項前段之規定，減
    輕其刑，並依法先加後減之。
　㈤又按槍砲彈藥刀械管制條例第18條第4 項前段規定：「犯本
    條例之罪，於偵查或審判中自白，並供述全部槍砲、彈藥、
    刀械之來源及去向，因而查獲或因而防止重大危害治安事件
    之發生者，減輕或免除其刑」，其立法意旨，重在鼓勵具體
    供出提供或所移交槍砲、彈藥、刀械者，俾追查該等管制物
    品的來源和去向，杜絕其蔓延、氾濫，達到維護社會秩序、
    保障人民生命財產安全的目的。查被告於警詢、偵訊、原審
    及本院審理時，雖一再供稱本案手槍係由周文賢所寄藏，然
    本案手槍上之生物跡證經送請新北市政府警察局鑑識中心比
    對結果，因型別混雜，無法研判，無法與周文賢之DNA-STR
    型別比對，且因僅有犯罪嫌疑人即被告之指證，並無其他證
    據佐證本案手槍確係周文賢所持有並寄藏於被告處，承辦分
    局因此並未依違反槍砲彈藥刀械管制條例之罪嫌，將周文賢
    移請檢察官偵辦等情，有瑞芳分局110年2月8日新北警瑞刑
    字第1103652928號函及所附新北市政府警察局鑑驗書，及本
    院110年11月17日公務電話查詢紀錄表在卷（見原審卷第93
    至96頁、本院卷第127頁），又本院另依被告辯護人之聲請
    ，囑託新北市政府警察局就前揭生物跡證中「編號3」之「
    轉移棉棒」進行鑑識比對結果，亦未檢出STR型別而無法比
    對，有新北市政府警察局110年11月11日新北警鑑字第11021
    69915號函及所附鑑驗書在卷（見本院卷第121至123頁）可
    稽，自難認被告所寄藏本案手槍之來源確係周文賢，亦難認
    被告已確實交待本案手槍之來源，因而查獲其他涉案者，或
    因而防止重大危害治安事件之發生，自無從依槍砲彈藥刀械
    管制條例第18條第4項前段之規定，減輕或免除其刑。
　㈥另按刑法第59條之酌量減輕其刑，必須犯罪另有特殊之原因
    與環境等情，在客觀上足以引起一般同情，認為即予宣告法
    定最低度刑尤嫌過重者，始有其適用（最高法院45年台上字
    第1165號判決要旨參照）。查被告行為時已年滿53歲，並非
    年少無知，且其於82年間即有因違反槍砲彈藥刀械管制條例
    案件，經法院判處有期徒刑10月確定並入監執行之前案紀錄
    （見本院卷第37頁所附本院被告前案紀錄表所示），顯然知
    悉其受託代為寄藏本案手槍之犯行，已嚴重危害社會治安，
    且依其偵查中之供述（見偵查卷第13至16頁、第96頁），顯
    見其並非出於生活困難或其他特殊之原因、環境始為寄藏本
    案手槍之犯行，殊無情堪憫恕之情狀可言。是本院認被告非
    法寄藏具殺傷力之本案手槍犯行，經依槍砲彈藥刀械管制條
    例第18條第1項規定減輕其刑後，相較其犯罪情狀，並無情
    輕法重之憾，並不該當「客觀上足以引起一般人同情，處以
    法定最低刑度仍失之過苛」之要件，並無再依刑法第59條規
    定，酌減其刑之餘地。
四、撤銷改判及量刑審酌事由之說明：
  ㈠原審就被告非法寄藏本案手槍之犯行，認事證明確，並係累
    犯，據以論罪科刑，固非無見。惟被告不僅符合刑法第62條
    自首之規定，亦符合槍砲彈藥刀械管制條例第18條第1項「
    自首，並報繳其持有之全部槍砲、彈藥、刀械」之要件，應
    援引該條項之規定，減輕其刑，原審漏未適用槍砲彈藥刀械
    管制條例第18條第1項前段之規定減刑，自有未當。被告上
    訴意旨略以：被告所犯前案與本案之罪質及行為內涵不同，
    本案之所以寄藏槍枝，無非因交友不慎，一時失慮，受友人
    之託，暫時受寄代藏，並無用以實施犯罪，主觀惡性尚非重
    大，對社會危害輕微，原審逕依累犯規定加重其刑，自有違
    誤云云。惟倘事實審法院已就個案犯罪情節，具體審酌行為
    人一切情狀暨所應負擔之罪責，經裁量結果，認應依刑法第
    47條第1項累犯規定加重其最低本刑，而無過苛或罪刑不相
    當之情形者，此為實體法上賦予法院量刑裁量職權之適法行
    使，即與前開釋字第775號解釋意旨無違（最高法院110年度
    台上字第4024號判決意旨參照）；被告構成累犯之前案，與
    本案罪質雖有不同，然本院審酌其一切情狀暨所應負擔之罪
    責，經裁量結果，認應依累犯規定加重其最低本刑，而無過
    苛或罪刑不相當之情形，前揭上訴意旨，無非係對原判決已
    說明事項及屬原審裁量職權之適法行使，徒憑己見，指摘原
    判決適用累犯規定量刑不當，雖不足採，惟被告上訴請求適
    用槍砲彈藥刀械管制條例第18條第1項規定，減輕其刑，則
    為有理由。原判決既有上開違誤之處，自屬無可維持，應由
    本院撤銷改判。
　㈡爰以行為人之責任為基礎，審酌被告未經許可，竟非法寄藏
    具有殺傷力之本案手槍，對於他人生命、身體安全及社會治
    安與秩序均造成潛在危險與不安，本應予非難；惟念其寄藏
    本案手槍之期間不長（前後僅5日），且其除寄藏本案手槍
    外，並未另持有或寄藏具有殺傷力之子彈（按被告於前揭時
    、地，經警方同時查獲之非制式子彈5顆，經送鑑結果，均
    不具殺傷力，詳如後述），亦未持本案手槍從事其他違法行
    為，所造成之社會危險與治安破壞程度較低，犯後自首並報
    繳本案手槍，並始終坦承犯行，兼衡其前科、品行、寄藏本
    案手槍之動機、目的、手段、行為期間、所造成之危害，犯
    後坦承犯行，及其自述智識程度為國中肄業、從事園藝工作
    ，月收入約新臺幣3萬元，與弟妹同住，未婚，無小孩，家
    境勉持（見原審卷第109頁）等一切情狀，量處如主文第2項
    所示之刑，並就併科罰金部分，諭知易服勞役之折算標準，
    以資懲儆。
五、扣案之非制式手槍1支（含彈匣1個，槍枝管制編號：000000
    0000號），具有殺傷力，已如前述，核屬違禁物，應依刑法
    第38條第1項規定，宣告沒收。至於被告於前揭時、地，經
    警方另行查扣之非制式子彈5顆（見偵查卷第21頁），經送
    鑑結果，均不具殺傷力（見偵查卷第111至112頁所附內政部
    警政署刑事警察局109年11月16日刑鑑字第1098009519號鑑
    定書），均非屬違禁物，爰均不諭知沒收，併此敘明。
據上論斷，應依刑事訴訟法第369條第1項前段、第364條、第299
條第1項前段，判決如主文。
本案由檢察官陳映蓁、吳欣恩提起公訴，由檢察官王亞樵到庭執
行職務。
中　　華　　民　　國　　111 　年　　1 　　月　　13　　日
                  刑事第十五庭  審判長法  官  陳芃宇
                                      法  官  曹馨方
                                      法  官  陳勇松
以上正本證明與原本無異。
如不服本判決，應於收受送達後20日內向本院提出上訴書狀，其
未敘述上訴之理由者並得於提起上訴後20日內向本院補提理由書
（均須按他造當事人之人數附繕本）「切勿逕送上級法院」。
                                      書記官  邱紹銓
中　　華　　民　　國　　111 　年　　1 　　月　　13　　日
附錄：本案論罪科刑法條全文 
槍砲彈藥刀械管制條例第7條
未經許可，製造、販賣或運輸制式或非制式火砲、肩射武器、機
關槍、衝鋒槍、卡柄槍、自動步槍、普通步槍、馬槍、手槍或各
類砲彈、炸彈、爆裂物者，處無期徒刑或7年以上有期徒刑，併
科新臺幣3千萬元以下罰金。
未經許可，轉讓、出租或出借前項所列槍砲、彈藥者，處無期徒
刑或5年以上有期徒刑，併科新臺幣1千萬元以下罰金。
意圖供自己或他人犯罪之用，而犯前二項之罪者，處死刑或無期
徒刑；處徒刑者，併科新臺幣5千萬元以下罰金。
未經許可，持有、寄藏或意圖販賣而陳列第1項所列槍砲、彈藥
者，處5年以上有期徒刑，併科新臺幣1千萬元以下罰金。
意圖供自己或他人犯罪之用，以強盜、搶奪、竊盜或其他非法方
法，持有依法執行公務之人所持有之第1項所列槍砲、彈藥者，
得加重其刑至二分之一。
第1項至第3項之未遂犯罰之。